最　高　行　政　法　院　裁　定
　　　　　　　　　　　　　94年度裁字第01425號
抗　告　人　甲○○
相　對　人　國立臺北商業技術學院
代　表　人　乙○○
上列抗告人因與相對人間行政事件，對於中華民國93年5月27日
臺北高等行政法院93年度訴字第380號裁定提起抗告，本院裁定
如下︰
　　主  文
抗告駁回。
抗告訴訟費用由抗告人負擔。
　　理  由
一、按抗告法院認抗告為不合法或無理由者，應為駁回抗告之裁
    定。次按「公務人員對於服務機關或人事主管機關．．．所
    為之行政處分，認為違法或顯然不當，致損害其權利或利益
    者，得依本法提起復審。」、「復審事件有下列各款情形之
    一者，應為不受理決定：七、對於不屬復審救濟範圍內之事
    項，提起復審者。」公務人員保障法第25條第1項、第61條
    第1項分別定有明文。另提起行政撤銷訴訟，以有行政機關
    違法之行政處分存在為前提，所謂行政處分，乃行政機關就
    公法上具體事件所為之決定或其他公權力措施而對外直接發
    生法律效果之單方行政行為。此觀行政訴訟法第4條第1項及
    行政程序法第92條第1項規定自明。
二、查本件抗告人因不服相對人所屬文書組組長黃淑燕拒收及撕
    毀申訴書附件，於民國92年8月6日人提起復審，經相對人以
    92年9月19日北商技人字第0920005125號函檢送復審書及答
    辯書移由公務人員保障暨培訓委員會辦理，經該會以92年12
    月9日92公審決字第329號為不受理決定，抗告人不服，遂提
    起本件訴訟。原審法院則略以：經查，抗告人所不服者，為
    其所指相對人所屬文書組組長黃淑燕拒收及撕毀申訴書附件
    之行為，核其性質為對黃淑燕個人之事實行為不服，而相對
    人對於抗告人之請求並未有所否准或有其他公法上之意思表
    示，亦不生具體之法律效果。因此，抗告人所不服之標的並
    非行政處分，抗告人對之提起復審，自非法之所許，復審決
    定為不受理之決定，並無違誤。原審因認其起訴不合法，程
    序上予以裁定駁回。本院經核原裁定於法尚無違誤。茲抗告
    人仍執詞主張本件相對人逾法定期間不處理之案件，除黃淑
    燕之個人行為，亦代表相對人不作為之意思表示，而相對人
    接獲復審案件不處理意思表示至為顯著，其逕送公務人員保
    障暨培訓委員會，該會又未依保障法審理，而為不受理決定
    ，當然違法。抗告人權益既已受損，自得依法提起行政訴訟
    ，原審不察，逕為裁定駁回，適用法規顯有錯誤云云。惟抗
    告人所不服之標的並非行政處分，有如前述，抗告人以其對
    法律上見解之歧異，指摘原裁定為不當，尚無可採。本件抗
    告意旨難認為有理由，應予駁回。
三、依行政訴訟法第104條、民事訴訟法第95條、第78條，裁定
    如主文。
中    華    民    國    94    年    7    月    28     日
                  第四庭審判長法  官　徐　樹　海
                              法  官　高　啟　燦
                              法  官　吳　錦　龍
                              法  官　黃　合　文
                              法  官　林  茂  權
以  上  正  本  證  明  與  原  本  無  異
中    華    民    國    94    年    7    月    28     日
　　　　　　　　　　　　　　　書記官　王　褔　瀛
